hu: Bútor > Asztali kiegészítők: Asztaltalpak; Asztalgörgők; Asztali pohártartók; Asztalbővítő lapok; Asztallábak; Asztallapok
sk-SK: Nábytok > Príslušenstvo k stolom: Podnože stolov; Stolové kolieska; Držiaky na poháre na stôl; Rozširovacie dosky stola; Nohy stola; Stolové dosky
pt-BR: Móveis > Acessórios para mesas: Bases para mesa; Rodízios para mesa; Porta-copos para mesa; Extensões para mesa; Pernas de mesa; Tampos de mesa
cs: Nábytek > Stoly – příslušenství: Podnože ke stolům; Kolečka ke stolům; Stolní držáky na pití; Přídavné desky ke stolům; Nohy ke stolům; Stolní desky
sl-SI: Pohištvo > Dodatki za mize: Podnožja za mize; Kolesca za mize; Držala za skodelice za mizo; Dodatni kosi za mize; Noge za mize; Mizne plošče
zh-TW: 家具 > 桌子配件: 桌腳座; 桌子腳輪; 桌面杯架; 桌子延伸板; 桌腳; 桌面
bg-BG: Мебели > Аксесоари за маса: Основи за маси; Колелца за маси; Поставки за чаши за маса; Вложки за разтягане на маса; Крака за маса; Плотове за маса
tr: Mobilyalar > Masa Aksesuarları: Masa tabanları; Masa tekerlekleri; Masa bardaklıkları; Masa kanatları; Masa Ayakları; Masa Tablaları
vi: Đồ gỗ > Phụ kiện cho bàn: Đế bàn; Bánh xe bàn; Khay để cốc trên bàn; Mặt bàn mở rộng; Chân bàn; Mặt bàn
zh-CN: 家具 > 桌子配件: 桌台底座; 桌子脚轮; 桌子杯托; 延伸桌板; 桌腿; 桌板
ru: Мебель > Аксессуары для столов: Подстолья; Ролики для столов; Настольные подстаканники; Вставки для столов; Ножки для столов; Столешницы
lt-LT: Baldai > Stalų priedai: Stalo pagrindai; Stalų ratukai; Stalo puodelių laikikliai; Stalų prailginimo dalys; Stalų kojos; Stalviršiai
ja: 家具 > テーブル関連用品: テーブル脚・土台; テーブル用キャスター; テーブル用カップホルダー; テーブル拡張天板; テーブル脚; テーブル天板
pt-PT: Mobiliário > Acessórios de mesa: Bases para mesas; Rodízios para mesas; Porta-copos para mesas; Extensões para mesas; Pernas de mesa; Tampos de mesa
hr-HR: Namještaj > Pribor za stolove: Podnožja stola; Kotačići za stol; Držači za čaše za stol; Lišće za stol; Noge za stol; Ploče za stol
en: Furniture > Table Accessories: Table Bases; Table Casters; Table Cup Holders; Table Leaves; Table Legs; Table Tops
el: Έπιπλα > Αξεσουάρ τραπεζιού: Βάσεις τραπεζιού; Ροδάκια τραπεζιού; Ποτηροθήκες τραπεζιού; Προεκτάσεις τραπεζιού; Πόδια τραπεζιού; Επιφάνειες τραπεζιού
nb: Møbler > Bordtilbehør: Bordunderstell; Møbelhjul til bord; Koppholdere til bord; Tilleggsplater til bord; Bordben; Bordplater
fi: Huonekalut > Pöytätarvikkeet: Pöydän jalustat; Pöydän pyörät; Pöydän mukitelineet; Pöydän jatkopalat; Pöydänjalat; Pöytälevyt
fr: Meubles > Accessoires pour tables: Piètements de table; Roulettes de table; Porte-gobelets pour tables; Rallonges de table; Pieds de table; Plateaux de table
ko: 가구 > 테이블 부대용품: 테이블 베이스; 테이블 캐스터; 테이블 컵 홀더; 테이블 리프; 테이블 다리; 테이블 상판
da: Møbler > Borde – tilbehør: Bordunderstel; Bordhjul; Kopholdere til borde; Tillægsplader til borde; Bordben; Bordplader
de: Möbel > Tischzubehör: Tischgestelle; Tischrollen; Getränkehalter für Tische; Einlegeplatten für Tische; Tischbeine; Tischplatten
it: Arredamento > Accessori da tavolo: Basi per tavoli; Rotelle per tavoli; Portabicchieri da tavolo; Prolunghe per tavoli; Gambe per tavoli; Pianali per tavoli
th: เฟอร์นิเจอร์ > อุปกรณ์โต๊ะ: ฐานโต๊ะ; ล้อเลื่อนโต๊ะ; ที่วางแก้วติดโต๊ะ; แผ่นเสริมหน้าโต๊ะ; ขาโต๊ะ; ส่วนบนสุดของโต๊ะ
pl: Meble > Akcesoria stołowe: Podstawy do stołów; Kółka do stołów; Uchwyty na kubki do stołów; Wkładki powiększające do stołów; Nogi stołowe; Blaty stołowe
sv: Möbler > Bordstillbehör: Bordsunderreden; Länkhjul för bord; Mugghållare för bord; Iläggsskivor för bord; Bordsben; Bordsskivor
es: Mobiliario > Accesorios para mesas: Bases de mesa; Ruedas para mesa; Portavasos para mesa; Extensiones para mesa; Patas para mesas; Tableros para mesas
ro-RO: Mobilier > Accesorii pentru mese: Baze de masă; Rotile pentru mese; Suporturi pentru pahare încorporate în masă; Extensii pentru mese; Picioare pentru mese; Tăblii de masă
nl: Meubelen > Tafelaccessoires: Tafelonderstellen; Tafelwielen; Bekerhouders voor tafels; Inlegbladen voor tafels; Tafelpoten; Tafelbladen